【裁判字號】    90,交訴,13
【裁判日期】    900704
【裁判案由】    公共危險
【裁判全文】
臺灣臺中地方法院刑事判決                            九十年度交訴字第一三號
    公  訴  人  臺灣台中地方法院檢察署檢察官
    被      告  甲○○
右列被告因公共危險等案件，經檢察官提起公訴（八十九年度偵字第二０五六二號）
本院判決如左：
    主  文
甲○○駕駛動力交通工具肇事，致人受傷而逃逸，處有期徒刑拾月。緩刑參年。
被訴過失傷害部分，公訴不受理。
    事  實
一、甲○○於民國八十九年十二月二十五日下午二時五分許，駕駛其所有之車牌號碼
    ＣＮ─二一九三號自小客車，沿台中縣大里市○○路由西往東方向行駛，途經時
    速限制四十公里以下並設有行車管制號誌之大明路與永隆路交岔路口時，因以約
    五十公里之時速超速行駛並闖越紅燈之疏失，致猛烈撞擊沿永隆路由南往北方向
    行駛由郭仁蛟所騎乘之車牌號碼ＪＪＴ─六九二號機車，造成郭仁蛟倒地後受有
    頭部外傷合併腦挫傷、急性硬腦膜下出血、蜘蛛膜下腔出血、頭皮撕裂傷、第四
    、五頸椎半脫位、右膝擦傷等傷害 (涉犯過失傷害部分業經撤回告訴)。甲○○
    於肇事後下車察看，發覺郭仁蛟受傷頗重，詎甲○○非但未報警救護，並留於現
    場等候處理，反因心中害怕，竟不顧郭仁蛟安危，迅速駕車逃逸。嗣經據報前往
    處理車禍之警員江慶源，依據目擊者提供之車號，由警方通知甲○○於同日晚間
    九時許到案說明，始查悉上情。
二、案經郭仁蛟之妻乙○○訴由台中縣警察局霧峰分局報請檢察官偵查起訴。
    理  由
甲、有罪部分：
一、訊據被告甲○○固不否認於右揭時地駕車違規肇事致被害人郭仁蛟受傷，且下車
    察看發現被害人受傷後未留在現場而離去之事實，核與告訴人即被害人之妻乙○
    ○指述情節除是否肇事逃逸外大致相符，並經證人即至現場處理之警員江慶源於
    檢察官九十年一月十二日訊問時證述屬實，復有道路交通事故調查報告表一紙、
    相片五張可資佐證，而被害人因本件車禍受有如事實欄所示之傷害，亦有財團法
    人仁愛綜合醫院 (下稱仁愛醫院)診斷證明書一紙在卷可憑。被告雖矢口否認有
    何肇事逃逸之犯行，辯稱：伊於車禍後下車察看時，發覺被害人受傷，本欲至前
    方不遠處找朋友廖東信前來處理，但未找到，回到現場後被害人已不在，其後伊
    有到仁愛醫院找，亦未發現被害人云云。惟查：被告於於檢察官九十年一月十二
    日訊問時供稱：「 (問：為何肇事逃逸？)因為我害怕，所以才逃逸」等語，足
    見被告當時確肇事後發現被害人受傷，因心中害怕始逃離現場；又被害人車禍受
    傷後係送往仁愛醫院急救，此有該醫院診斷證明書一紙可查，如被告確曾至仁愛
    醫院探視，豈有未發覺被害人正在該醫院急救之理，被告所辯，顯屬虛妄，要屬
    卸責之詞，殊無足採，因而事證明確，被告犯行堪以認定，應予依法論科。
二、被告駕車肇事致告訴人受傷後逃逸，核其所為，係犯刑法第一百八十五條之四之
    肇事逃逸罪。爰審酌被告肇事後非但未報警救護，反棄受傷頗重之被害人於不顧
    ，其惡行甚重，應予非難；兼衡及被告年滿十八歲後尚無不良素行，犯罪後業與
    告訴人達成和解 (有審判筆錄可按)，取得告訴人諒解，惟未能坦承犯行之犯後
    態度等一切情狀，量處如主文所示之刑，以示懲儆。末查，被告前未曾受有期徒
    刑以上刑之宣告，有台灣高等法院被告全國前案紀錄表及臺灣臺中地方法院檢察
    署刑案資料查註紀錄表在卷可稽，被告因一時失慮，致罹刑章，其經此教訓，應
    知警惕而無再犯之虞，本院綜合各情認其所受刑之宣告，以暫不執行為適當，爰
    併諭知緩刑三年，以啟自新。
乙、不受理部分：
一、公訴意旨另以：被告於八十九年十二月二十五日十四時十分許，駕駛其所有車牌
    號碼ＣＮ─二一九三號自小客車，沿臺中縣大里市往臺中市方向行駛，途經大里
    市○○路與永隆路限時速四十公里號誌紅燈之交岔路口，應遵守號誌之指示及依
    速限行駛，不得超速，並應注意車前狀況，以避免發生危險，而依當時天候及路
    面狀況，又無不能注意之情形，貿然闖紅燈，並以時速約五十公里之速度超速行
    駛，且疏於注意車前狀況，致撞及由被害人郭仁蛟所騎乘自左側沿永隆路往北方
    向行駛之車牌號碼ＪＪＴ─六九二號機車倒地，使被害人受有頭部外傷併腦挫傷
    、急性硬腦膜下出血、蜘蛛膜下腔出血及頭皮撕裂傷之傷害，因認被告另犯有刑
    法第二百八十四條第一項前段之過失傷害罪等語。
二、按告訴乃論之罪，告訴人於第一審辯終結前，得撤回其告訴；又告訴經撤回者，
    應諭知不受理之判決，刑事訴訟法第二百三十八條第一項、第三百零三條第三款
    分別定有明文。經查本件被告上開犯行經檢察官以刑法第二百八十四條第一項前
    段之過失傷害罪提起公訴，依同法第二百八十七條前段規定係屬告訴乃論之罪，
    茲據告訴人於辯論終結前當庭撤回其告訴，有審判筆錄可稽，依前開規定，爰諭
    知不受理之判決。
丙、據上論斷，應依刑事訴訟法第二百九十九條第一項前段、第三百零三條第三款，
    刑法第一百八十五條之四、第七十四條第一款，判決如主文。
中      華      民      國      九十      年      七      月      四    日
                                    臺灣臺中地方法院交通法庭
                                        法  官  劉長宜
右正本證明與原本無異。
如不服本判決，應於判決送達後十日內向本院提出上訴狀( 應附繕本 )，上訴於臺灣
高等法院臺中分院。
                                        書記官
中      華      民      國     九十     年       七       月      九    日
刑法第一百八十五條之四：
中華民國刑法第一百八十五條之四
駕駛動力交通工具肇事，致人死傷而逃逸者，處六月以上五年以下有期徒刑。


司法院資訊處製作；財團法人民間司法改革基金會備份。
